【裁判字號】    89,訴,530
【裁判日期】    890724
【裁判案由】    違反槍砲彈藥刀械管制條例
【裁判全文】
臺灣桃園地方法院刑事判決                          八十九年度訴字第五三號
    公  訴  人  臺灣桃園地方法院檢察署檢察官
    被      告  乙○○
右列被告因違反槍砲彈藥刀械管制條例案件，經檢察官提起公訴（八十九年度偵字第
二九四四號），本院判決如左：
    主  文
乙○○未經許可，寄藏可發射子彈具有殺傷力之改造玩具手槍，免刑。扣案之仿ＣＯ
ＬＴ廠半自動手槍製造之改造玩具手槍壹枝（槍枝管制編號：0000000000
號，並含彈匣貳個）及改造子彈肆顆，均沒收。
    事  實
一、乙○○有恐嚇、竊盜前科，於民國八十二年十二月間因違反麻醉藥品管理條例案
    件經本院判處有期徒刑五月，八十三年五月二十四日經臺灣高等法院判決駁回上
    訴確定，八十三年八月九日執行完畢，於八十五年二月十四日因違反麻醉藥品理
    條例案件經臺灣新竹地方法院判處有期徒刑五年十月，八十五年三月二十五日確
    定，八十五年五月二日入監執行，自八十五年三月二十五日起算，指揮書執行完
    畢日期為九十年八月十九日，八十七年九月二十九日因縮短刑期假釋出獄，未構
    成累犯。乙○○於八十八年十一月六日晚上十時，在桃園縣平鎮市○○○路六七
    號工作之育富電子公司大門前，於不知情之情況下收受友人謝鴻麟、丁○○（未
    據起訴）共同暫寄而交付之內放有具殺傷力之仿ＣＯＬＴ廠半自動手槍製造之改
    造玩具手槍一枝（槍枝管制編號：0000000000號並含彈匣貳個）及具
    殺傷力之改造子彈五顆、不具殺傷力之改造子彈一顆之塑膠袋一個，而將上開塑
    膠袋帶進育富電子公司內放置其辦公桌抽屜內，至八十九年二月上旬舊曆年終育
    富公司大掃除，乙○○發現上開謝鴻麟、丁○○寄放之塑膠袋內係放置具殺傷力
    之仿ＣＯＬＴ廠半自動手槍製造之改造玩具手槍一枝（槍枝管制編號：0000
    000000號並含彈匣貳個）及具殺傷力之改造子彈五顆、不具殺傷力之改造
    子彈一顆，猶基於寄藏之犯意，將上開謝鴻麟、丁○○寄放之放有槍械、子彈之
    塑膠袋攜回桃園縣龍潭鄉○○街三○五號住處藏放，嗣於八十九年二月二十五日
    下午三時三十分許桃園縣警察局大園分局警備隊警察丙○○、甲○○接獲檢舉前
    往上址乙○○住處查緝槍械、子彈，乙○○於得知警察來意後立即自白受謝鴻麟
    、丁○○委託寄藏槍、彈之事，並將該寄放之具殺傷力之仿ＣＯＬＴ廠半自動手
    槍製造之改造玩具手槍一枝（槍枝管制編號：0000000000號，含彈匣
    貳個）及具殺傷力之改造子彈五顆（按其中一顆改造子彈已於送請鑑驗時試射用
    罄，餘四顆）、不具殺傷力之改造子彈一顆，取出繳交予警察丙○○、甲○○，
    並隨其二人至大園分局製作筆錄接受偵查。
二、案經桃園縣警察局大園分局報請臺灣桃園地方法院檢察署檢察官偵查起訴。
    理  由
一、右揭事實，業據被告乙○○於警訊、偵查及本院審理中坦承不諱，且據證人即據
    報前往被告住處查緝槍、彈之警察丙○○、甲○○於本院調查時證述甚詳，並有
    上開查獲之金屬玩具手槍乙支及改造子彈六顆扣案為證；又上開槍彈經送請內政
    部警政署刑事警察局鑑定結果，送鑑槍械係仿ＣＯＬＴ廠半自動手槍製造之金屬
    玩具手槍換裝土製金屬槍管而成之改造手槍（槍枝編號：0000000000
    號），機械性能良好，具殺傷力，送鑑子彈六顆，均係玩具槍彈殼加裝直徑約六
    ㎜金屬彈頭之改造子彈，經試射二顆，壹顆可擊發，具殺傷力，一顆無法擊發，
    認不具殺傷力，此有內政部警政署刑事警察局八十九年二月二十二日刑鑑字第一
    九四六六號鑑驗通知書影乙紙在卷可稽，事確明確，被告犯行已堪認定。
二、被告行為後，槍砲彈藥刀械管制條例第三條、第六條、第十一條已於八十九年七
    月五日修正公布，並於同年七月七日施行，原第十一條第四項之規定與修正公布
    之第十一條第四項，經比較結果刑罰相同，自應適用裁判時之新法，因之被告於
    前揭時、地寄藏扣案之具殺傷力之金屬玩具手槍乙支及改造子彈五顆，核其所為
    係犯修正後之槍砲彈藥刀械管制條例第十一條第四項之未經許可寄藏可發射金屬
    或子彈具殺傷力之槍械罪及修正前之同條例第十二條第四項之未經許可寄藏子彈
    罪，被告所犯上開二罪間，有一行為而觸犯數罪名之想像競合關係，為想像競合
    犯，應依刑法第五十五條規定，從一重之槍砲彈藥刀械管制條例第十一條第四項
    之未經許可，寄藏可發射金屬或子彈具有殺傷力之金屬玩具手槍罪處斷。被告於
    警方據報前往其住處查緝槍械、子彈時自白受託寄藏槍械、子彈之犯罪事實，並
    繳交寄藏之槍械一把（含彈匣二個）、子彈六顆予前往查緝之警察丙○○、甲○○（按其中二顆改造子彈已於送請鑑驗時試射用罄）乙節，已據證人丙○○、甲○○到庭證述綦詳，被告上開行為已符合槍砲彈藥刀械管制條例第十八條第四項
    前段規定「犯本條例之罪，於偵查、審判中自白，並供述全部槍砲、彈藥、刀械
    之來源及去向，因而查獲或因而防止重大危害治安事件之發生者，減輕或免除其
    刑」，而參酌被告犯罪動機、目的、尚未對社會造成重大危害及犯罪後坦承犯行
    態度良好等一切情狀，認被告經此偵、審程序當知所警惕，信無再犯之虞，爰依
    槍砲彈藥刀械管制條例第十八條第四項前段規定，免除其刑。扣案之上開金屬玩
    具手槍乙支（槍枝編號：0000000000號，含彈匣二個）及改造子彈四
    顆（按扣案之六顆子彈其中二顆改造子彈已於送請鑑驗時試射用罄），則均為違
    禁物，均應依刑法第三十八條第一項第一款規定，宣告沒收之。
據上論斷，應依刑事訴訟法第二百九十九條第一項前段，槍砲彈藥刀械管制條例第十
一條第四項、第十二條第四項、第十八條第四項前段，刑法第二條第一項前段、第十
一條前段、第五十五條、第三十八條第一項第一款、第三十九條，判決如主文
本案經檢察官呂理銘到庭執行職務。
中      華      民      國    八十九    年      七      月     二十     日
                                臺灣桃園地方法院刑事第五庭
                                          法  官   林 婷 立
右正本證明與原本無異。
如不服本判決，應於判決送達後十日內向本院提出上訴狀( 應附繕本 )，上訴於
臺灣高等法院。
                                           書記官  黃 子 祝
中        華        民        國   八十九   年   七   月    二十四    日
附論罪科刑依據之法條：
槍砲彈藥刀械管制條例第十一條（修正後）
未經許可，製造、販賣或運輸第四條第一項第一款所稱其他可發射金屬或子彈具有殺
傷力之各式槍砲者，處五年以上有期徒刑，併科新台幣一千萬元以下罰金。
未經許可，轉讓、出租或出借前項所列槍砲者，處三年以上十年以下有期徒刑，併科
新台幣七百萬元以下罰金。
意圖供自己或他人犯罪之用，而犯前二項之罪者，處無期徒刑或七年以上有期徒刑，
併科新台幣一千萬以下罰金。
未經許可，持有、寄藏或意圖販賣販賣而陳列第一項所列槍砲者，處一年以上七年以
下有期徒刑，併科新台幣七百萬元以下罰金。
第一項至第三項之未遂犯罰之。
槍砲彈藥刀械管制條例第十二條：
未經許可，製造、販賣或運輸子彈者，處一年以上七年以下有期徒刑，併科新台幣五
百萬元以下罰金。
未經許可，轉讓、出租或出借子彈者，處六月以上五年以下有期徒刑，併科新台幣三
百萬元以下罰金。
意圖供自己或他人犯罪之用，而犯前二項之罪者，處三年以上十年以下有期徒刑，併
科新台幣七百萬元以下罰金。
未經許可，持有、寄藏或意圖販賣而陳列子彈者，處五年以下有期徒刑，併科新台幣
三百萬元以下罰金。
第一項至第三項之未遂犯罪之。


司法院資訊處製作；財團法人民間司法改革基金會備份。
